【裁判字號】    98,抗,42
【裁判日期】    980121
【裁判案由】    聲明異議
【裁判全文】
臺灣高等法院臺中分院民事裁定            98年度抗字第42號
抗  告  人  甲○○
                        50號.
上列抗告人與相對人渣打國際商業銀行股份有限公司間聲明異議
事件，抗告人對於中華民國97年11月12日臺灣苗栗地方法院97年
度執聲字第98號裁定提起抗告，本院裁定如下：
      主      文
抗告駁回。
抗告程序費用由抗告人負擔。
      理      由
一、本件抗告人甲○○以其所有如原裁定附表所示不動產（以下
    稱系爭不動產），分別於民國（以下同）81年9月2日為相對
    人渣打國際商業銀行股份有限公司設定新台幣（下同）640
    萬元本金最高限額抵押權，於抵押權設定後之88年間將系爭
    不動產出租予第三人，經原法院以底價1000萬元、800萬元
    ，為第一次、第二次拍賣，無人應買，依相對人之聲請，除
    去租賃權。抗告人對於除去租賃權並無異議，惟對系爭不動
    產經除去租賃權後，其不動產價值已有所增值，應以第一次
    拍賣底價進行拍賣，不得再減價拍賣，聲明異議等情。惟按
    執行法院核定之價格應如何認為相當，原屬於執行法院職權
    裁量之範圍，非當事人所可任意指摘。又執行法院所定底價
    ，僅在限制投標人出價之最低數額，對任何人願出之最高價
    則無限制，系爭不動產果值高價，於應買人之競價過程中應
    可以合理價格賣出，自無損於抗告人或債權人之權益，無容
    抗告人於未舉證證明系爭不動產有更高價格前，任意指摘執
    行法院所核定之底價為不當之餘地。本件原法院於第二次拍
    賣，依法減價百分之二十，定其拍賣底價，因無人應買，除
    去租賃權後，減價百分之二十續行第二次拍賣，洵屬正當。
    原法院據此駁回抗告人之異議，核無不合。抗告人仍以向原
    法院聲明異議之理由，提起抗告，並未舉證證明系爭不動產
    有更高價格，任意指摘原法院所核定之底價為不當，即難採
    取。抗告意旨，指摘原裁定不當，為無理由，應予駁回。
二、據上論結，本件抗告為無理由，依強制執行法第三十條之一
    ，民事訴訟法第四百九十五條之一第一項、第四百四十九條
    第一項、第九十五條、第七十八條，裁定如主文。
中    華    民    國    98    年    1     月    21    日
                  民事第一庭    審判長法  官  吳火川
                                      法  官  胡景彬
                                      法  官  饒鴻鵬
以上正本係照原本作成。
再為抗告應以適用法規顯有錯誤為理由，並經本院之許可，該許
可以原裁定所涉及之法律見解具有原則上之重要性者為限。
如提起再抗告者應於裁定送達後10日內向本院提出抗告理由狀（
須按照他造人數附具繕本）並繳納抗告裁判費新臺幣1,000元，
同時委任律師或具有律師資格之關係人為代理人。
                                      書記官  林明冬
中    華    民    國    98    年    1     月    21    日
                                                      Ｍ


司法院資訊處製作；財團法人民間司法改革基金會備份。
